{"present": {"1 Singular": {"Affirmative": "leanaim", "Question": "an leanaim?", "Negative": "n\u00ed leanaim"}, "2 Singular": {"Affirmative": "leanann t\u00fa", "Question": "an leanann t\u00fa?", "Negative": "n\u00ed leanann t\u00fa"}, "3 Singular": {"Male": {"Affirmative": "leanann s\u00e9", "Question": "an leanann s\u00e9?", "Negative": "n\u00ed leanann s\u00e9"}, "Female": {"Affirmative": "leanann s\u00ed", "Question": "an leanann s\u00ed?", "Negative": "n\u00ed leanann s\u00ed"}}, "1 Plural": {"Compressed": {"Affirmative": "leanaimid", "Question": "an leanaimid?", "Negative": "n\u00ed leanaimid"}, "Extended": {"Affirmative": "leanann muid", "Question": "an leanann muid?", "Negative": "n\u00ed leanann muid"}}, "2 Plural": {"Affirmative": "leanann sibh", "Question": "an leanann sibh?", "Negative": "n\u00ed leanann sibh"}, "3 Plural": {"Affirmative": "leanann siad", "Question": "an leanann siad?", "Negative": "n\u00ed leanann siad"}, "Passive": {"Affirmative": "leantar", "Question": "an leantar?", "Negative": "n\u00ed leantar"}}, "future": {"1 Singular": {"Affirmative": "leanfaidh m\u00e9", "Question": "an leanfaidh m\u00e9?", "Negative": "n\u00ed leanfaidh m\u00e9"}, "2 Singular": {"Affirmative": "leanfaidh t\u00fa", "Question": "an leanfaidh t\u00fa?", "Negative": "n\u00ed leanfaidh t\u00fa"}, "3 Singular": {"Male": {"Affirmative": "leanfaidh s\u00e9", "Question": "an leanfaidh s\u00e9?", "Negative": "n\u00ed leanfaidh s\u00e9"}, "Female": {"Affirmative": "leanfaidh s\u00ed", "Question": "an leanfaidh s\u00ed?", "Negative": "n\u00ed leanfaidh s\u00ed"}}, "1 Plural": {"Compressed": {"Affirmative": "leanfaimid", "Question": "an leanfaimid?", "Negative": "n\u00ed leanfaimid"}, "Extended": {"Affirmative": "leanfaidh muid", "Question": "an leanfaidh muid?", "Negative": "n\u00ed leanfaidh muid"}}, "2 Plural": {"Affirmative": "leanfaidh sibh", "Question": "an leanfaidh sibh?", "Negative": "n\u00ed leanfaidh sibh"}, "3 Plural": {"Affirmative": "leanfaidh siad", "Question": "an leanfaidh siad?", "Negative": "n\u00ed leanfaidh siad"}, "Passive": {"Affirmative": "leanfar", "Question": "an leanfar?", "Negative": "n\u00ed leanfar"}}, "past": {"1 Singular": {"Affirmative": "lean m\u00e9", "Question": "ar lean m\u00e9?", "Negative": "n\u00edor lean m\u00e9"}, "2 Singular": {"Affirmative": "lean t\u00fa", "Question": "ar lean t\u00fa?", "Negative": "n\u00edor lean t\u00fa"}, "3 Singular": {"Male": {"Affirmative": "lean s\u00e9", "Question": "ar lean s\u00e9?", "Negative": "n\u00edor lean s\u00e9"}, "Female": {"Affirmative": "lean s\u00ed", "Question": "ar lean s\u00ed?", "Negative": "n\u00edor lean s\u00ed"}}, "1 Plural": {"Compressed": {"Affirmative": "leanamar", "Question": "ar leanamar?", "Negative": "n\u00edor leanamar"}, "Extended": {"Affirmative": "lean muid", "Question": "ar lean muid?", "Negative": "n\u00edor lean muid"}}, "2 Plural": {"Affirmative": "lean sibh", "Question": "ar lean sibh?", "Negative": "n\u00edor lean sibh"}, "3 Plural": {"Compressed": {"Affirmative": "lean siad", "Question": "ar lean siad?", "Negative": "n\u00edor lean siad"}, "Extended": {"Affirmative": "leanadar", "Question": "ar leanadar?", "Negative": "n\u00edor leanadar"}}, "Passive": {"Affirmative": "leanadh", "Question": "ar leanadh?", "Negative": "n\u00edor leanadh"}}, "condi": {"1 Singular": {"Affirmative": "leanfainn", "Question": "an leanfainn?", "Negative": "n\u00ed leanfainn"}, "2 Singular": {"Affirmative": "leanf\u00e1", "Question": "an leanf\u00e1?", "Negative": "n\u00ed leanf\u00e1"}, "3 Singular": {"Male": {"Affirmative": "leanfadh s\u00e9", "Question": "an leanfadh s\u00e9?", "Negative": "n\u00ed leanfadh s\u00e9"}, "Female": {"Affirmative": "leanfadh s\u00ed", "Question": "an leanfadh s\u00ed?", "Negative": "n\u00ed leanfadh s\u00ed"}}, "1 Plural": {"Compressed": {"Affirmative": "leanfaimis", "Question": "an leanfaimis?", "Negative": "n\u00ed leanfaimis"}, "Extended": {"Affirmative": "leanfadh muid", "Question": "an leanfadh muid?", "Negative": "n\u00ed leanfadh muid"}}, "2 Plural": {"Affirmative": "leanfadh sibh", "Question": "an leanfadh sibh?", "Negative": "n\u00ed leanfadh sibh"}, "3 Plural": {"Compressed": {"Affirmative": "leanfaid\u00eds", "Question": "an leanfaid\u00eds?", "Negative": "n\u00ed leanfaid\u00eds"}, "Extended": {"Affirmative": "leanfadh siad", "Question": "an leanfadh siad?", "Negative": "n\u00ed leanfadh siad"}}, "Passive": {"Affirmative": "leanfa\u00ed", "Question": "an leanfa\u00ed?", "Negative": "n\u00ed leanfa\u00ed"}}, "imper": {"1 Singular": {"Affirmative": "leanaim!", "Negative": "n\u00e1 leanaim!"}, "2 Singular": {"Affirmative": "lean!", "Negative": "n\u00e1 lean!"}, "3 Singular": {"Male": {"Affirmative": "leanadh s\u00e9!", "Negative": "n\u00e1 leanadh s\u00e9!"}, "Female": {"Affirmative": "leanadh s\u00ed!", "Negative": "n\u00e1 leanadh s\u00ed!"}}, "1 Plural": {"Compressed": {"Affirmative": "leanaimis!", "Negative": "n\u00e1 leanaimis!"}, "Extended": {"Affirmative": "leanadh muid!", "Negative": "n\u00e1 leanadh muid!"}}, "2 Plural": {"Affirmative": "leanaig\u00ed!", "Negative": "n\u00e1 leanaig\u00ed!"}, "3 Plural": {"Compressed": {"Affirmative": "leanaid\u00eds!", "Negative": "n\u00e1 leanaid\u00eds!"}, "Extended": {"Affirmative": "leanadh siad!", "Negative": "n\u00e1 leanadh siad!"}}, "Passive": {"Affirmative": "leantar!", "Negative": "n\u00e1 leantar!"}}, "pastConti": {"1 Singular": {"Affirmative": "leanainn", "Question": "an leanainn?", "Negative": "n\u00ed leanainn"}, "2 Singular": {"Affirmative": "leant\u00e1", "Question": "an leant\u00e1?", "Negative": "n\u00ed leant\u00e1"}, "3 Singular": {"Male": {"Affirmative": "leanadh s\u00e9", "Question": "an leanadh s\u00e9?", "Negative": "n\u00ed leanadh s\u00e9"}, "Female": {"Affirmative": "leanadh s\u00ed", "Question": "an leanadh s\u00ed?", "Negative": "n\u00ed leanadh s\u00ed"}}, "1 Plural": {"Compressed": {"Affirmative": "leanaimis", "Question": "an leanaimis?", "Negative": "n\u00ed leanaimis"}, "Extended": {"Affirmative": "leanadh muid", "Question": "an leanadh muid?", "Negative": "n\u00ed leanadh muid"}}, "2 Plural": {"Affirmative": "leanadh sibh", "Question": "an leanadh sibh?", "Negative": "n\u00ed leanadh sibh"}, "3 Plural": {"Compressed": {"Affirmative": "leanaid\u00eds", "Question": "an leanaid\u00eds?", "Negative": "n\u00ed leanaid\u00eds"}, "Extended": {"Affirmative": "leanadh siad", "Question": "an leanadh siad?", "Negative": "n\u00ed leanadh siad"}}, "Passive": {"Affirmative": "leanta\u00ed", "Question": "an leanta\u00ed?", "Negative": "n\u00ed leanta\u00ed"}}, "subj": {"1 Singular": {"Affirmative": "go leana m\u00e9", "Negative": "n\u00e1r leana m\u00e9"}, "2 Singular": {"Affirmative": "go leana t\u00fa", "Negative": "n\u00e1r leana t\u00fa"}, "3 Singular": {"Male": {"Affirmative": "go leana s\u00e9", "Negative": "n\u00e1r leana s\u00e9"}, "Female": {"Affirmative": "go leana s\u00ed", "Negative": "n\u00e1r leana s\u00ed"}}, "1 Plural": {"Compressed": {"Affirmative": "go leanaimid", "Negative": "n\u00e1r leanaimid"}, "Extended": {"Affirmative": "go leana muid", "Negative": "n\u00e1r leana muid"}}, "2 Plural": {"Affirmative": "go leana sibh", "Negative": "n\u00e1r leana sibh"}, "3 Plural": {"Affirmative": "go leana siad", "Negative": "n\u00e1r leana siad"}, "Passive": {"Affirmative": "go leantar", "Negative": "n\u00e1r leantar"}}, "verbal noun": "lean\u00faint", "verbal adjective": "leanta"}